【裁判字號】    99,交抗,583
【裁判日期】    991130
【裁判案由】    聲明異議
【裁判全文】
臺灣高等法院高雄分院刑事裁定         99年度交抗字第583號
抗  告  人
即受處分人  李鍾玉娣
上列抗告人因違反道路交通管理處罰條例聲明異議案件，不服臺
灣高雄地方法院中華民國99年10月29日裁定（99年度交聲字第25
89號），提起抗告，本院裁定如下：
    主  文
抗告駁回。
    理  由
一、抗告意旨略以：伊不服高雄區監理所高監自字0000000000號
    VP0000000 號交通違規罰單，因台一線394.4 公里處即高屏
    大橋屏東端之測速照相器設在中間島，其測速照相之警告標
    示牌被路樹擋到，原審駁回抗告人之聲請異議不當，爰依法
    提起抗告等語。
二、按道路交通管理處罰條例第9 條第1 項規定：「本條例所定
    罰鍰之處罰，受處罰人接獲『違反道路交通管理事件通知單
    』後，於15日內得不經裁決，逕依第92條第3 項之罰鍰基準
    規定，向指定之處所繳納結案。不服舉發事實者，應於15日
    內，向處罰機關陳述意見。其不依通知所定期限前往指定處
    所聽候裁決，且未依規定期限繳納罰鍰結案或向處罰機關陳
    述意見者，處罰機關得逕行裁決之」；又同條例第87條第1
    項規定：「受處分人，不服第8 條主管機關所為之處罰，得
    於接到『裁決書』之翌日起20日內，向管轄地方法院聲明異
    議」。次按交通法庭認聲明異議不合法律上之程式或其異議
    權已經喪失者，應以裁定駁回之，但不合法律上之程式可補
    正者，應先定期命其補正，逾期不補正者，即予駁回，道路
    交通案件處理辦法第18條亦定有明文。是以受處罰人對於警
    察機關所為之「違反道路交通管理事件通知單」，不服舉發
    事實時，應於15日內，先向處罰機關（如監理所、交通事件
    裁決所等）陳述意見，俟處罰機關裁決之後，始得於接到「
    裁決書」之翌日起20日內，向管轄地方法院聲明異議，尚不
    得逕就警察機關所為之「罰單」聲明異議，否則即屬不合法
    律上之程式，且無從補正，應予駁回。
三、經查：抗告人即異議人李鍾玉娣未提出本件違規事實之處罰
    機關「裁決書」，其異議意旨所指「高監自字0000000000號
    VP0000000 號」，經核與高雄區監理所就違反道路交通管理
    事件所為之裁決書序號格式不符。原審依其所述，函請交通
    部公路總局高雄區監理所提供屏東縣政府警察局交通警察隊
    屏警交字第VP0000000 號舉發違規通知單之「裁決書」過院
    ，嗣該監理所函覆表示抗告人已於99年8 月17日自動繳納罰
    鍰結案，不經裁決逕依標準表收繳罰鍰結案等語明確，此有
    該監理所99年9 月29日交監自字第0990020488號函文附卷可
    稽（見原審卷第14頁）。原審另函請屏東縣政府警察局提供
    上開舉發違反道路交通管理事件通知單、舉發違規照片及送
    達證書各1 份到院（見原審卷第18-20 頁），經本院細繹該
    通知單上所載違規地點、情節，俱與異議意旨自承違規之情
    節、地點相符無訛，足見異議人係經屏東縣政府警察局交通
    警察隊以屏警交字第VP0000000 號舉發違規通知單就上開違
    規事實舉發後，已於99年8 月17日自動繳納罰鍰結案，而未
    經裁決，逕對上開「違反道路交通管理事件通知單」聲明異
    議，是本件未有何裁決書可為聲明異議之對象，其聲明異議
    即與道路交通管理處罰條例第87條第1 項之規定不合，揆諸
    首揭條文及說明，其異議程序為不合法，且不得補正。原審
    依道路交通管理處罰條例第87條第1 項、道路交通案件處理
    辦法第18條前段之規定，裁定駁回抗告人之異議，核無違誤
    。抗告人仍執陳詞提起抗告，並無理由，應予駁回。
四、據上論結，應依道路交通事件處理辦法第25條，刑事訴訟法
    第412 條，裁定如主文。
中    華    民    國    99    年    11    月    30    日
                  刑事第一庭    審判長法  官  周賢銳
                                      法  官  洪碩垣
                                      法  官  施柏宏
以上正本證明與原本無異。
不得再抗告。
中    華    民    國    99    年    11    月    30    日
                                      書記官  魏文常

司法院資訊處製作；財團法人民間司法改革基金會備份。
